【裁判字號】    98,訴,727
【裁判日期】    980515
【裁判案由】    違反毒品危害防制條例
【裁判全文】
臺灣彰化地方法院刑事判決               98年度訴字第727號
公  訴  人  臺灣彰化地方法院檢察署檢察官
被      告  甲○○
上列被告因違反毒品危害防制條例案件，經檢察官提起公訴（98
年度毒偵字第609號），本院依簡式審判程序判決如下：
    主  文
甲○○施用第一級毒品，累犯，處有期徒刑陸月，如易科罰金，
以新臺幣壹仟元折算壹日。
扣案之海洛因壹包（驗餘淨重零點零壹肆公克）沒收銷燬之。
    犯罪事實
一、甲○○前因違反懲治盜匪條例案件，經本院以83年度訴字第
    1925號判決判處有期徒刑7 年2 月確定，復因違反肅清煙毒
    條例案件，經臺灣高等法院臺中分院以84年度上訴字第972
    號判決判處有期徒刑有期徒刑3 年6 月確定，再因違反麻醉
    藥品管理條例案件，經臺灣高等法院臺中分院以85年度上訴
    字第230 號判決判處有期徒刑6 月確定，及因違反肅清煙毒
    條例案件，經臺灣高等法院臺中分院以85年度上訴字第230
    號判決駁回上訴而維持一審判處有期徒刑3 年10月確定。嗣
    經入監服刑，於90年7 月3 日假釋，惟因其於保護管束期間
    施用毒品而遭撤銷假釋，又再度入獄執行殘刑7 年3 月25日
    ，嗣獲減刑為3 年10月25日，執行至97年3 月9 日期滿出獄
    。另因施用毒品案件，經送觀察勒戒後，認有繼續施用毒品
    之傾向，而續送強制戒治，至93年5 月28日停止戒治交付保
    護管束，於93年12月18日保護管束期滿未經撤銷停止戒治而
    執行完畢，繼由台灣彰化地方法院檢察署檢察官以94年度戒
    毒偵字第21號為不起訴處分確定。惟甲○○仍未思悔改，又
    基於施用第一級毒品海洛因之犯意，於98年3 月4 日上午8
    時許，在其位於彰化縣彰化市○○里○○街65號之住處，以
    將海洛因摻入香菸中持以吸食之方式，施用第一級毒品海洛
    因1 次。嗣於98年3 月4 日下午4 時40分，在職司偵查之檢
    警人員發覺前，持其所有準備供施用之海洛因1 包（毛重0.
    3 公克，驗餘淨重0.0134公克），主動至彰化縣警察局田中
    分局二水分駐所向警員自首，而自願接受裁判。
二、案經彰化縣警察局田中分局報請臺灣彰化地方法院檢察署檢
    察官偵查起訴。
    理  由
一、本件被告甲○○所犯係死刑、無期徒刑、最輕本刑為3 年以
    上有期徒刑以外之罪，其於準備程序就前揭被訴事實為有罪
    之陳述，經受命法官告知簡式審判程序之旨，並聽取其與公
    訴人之意見後，本院認無不得或不宜改依簡式審判程序進行
    之處，爰依刑事訴訟法第273 條之1 第1 項、第284 條之1
    ，裁定本案由受命法官獨任進行簡式審判程序，合先敘明。
二、上開犯罪事實，有下列證據可資證明：
    (一)彰化縣警察局田中分局委託檢驗尿液代號與真實姓名對照
      認證單。
    (二)詮昕科技股份有限公司濫用藥物尿液檢驗報告。
    (三)扣案之海洛因1 包（驗餘淨重0.0134公克），及該包海洛
      之行政院衛生署草屯療養院鑑定書。
    (四)臺灣高等法院被告前案紀錄表，及偵卷所附刑案資料查註
      紀錄表。
    (四)被告於警詢、偵訊及本院審理時之自白。
三、論罪科刑：
    (一)核被告所為，係犯毒品危害防制條例第10條第1 項之施用
      第一級毒品罪。被告於施用前持有第一級毒品之低度行為
      ，應為施用之高度行為所吸收，不另論罪。
    (二)被告之前案紀錄，有臺灣高等法院被告前案紀錄表，及偵
      卷所附刑案資料查註紀錄表在卷可參。其於上開案件執行
      完畢後五年以內故意再犯本件有期徒刑刑以上之罪，為累
      犯，應依刑法第47條第1 項之規定，加重其刑。又被告於
      職司偵查之檢警人員發覺前，持其所有準備供施用之海洛
      因1 包，主動至彰化縣警察局田中分局二水分駐所向警員
      自首，而自願接受裁判等情，有其警詢筆錄可資為證，爰
      依刑法第62條前段之規定減輕其刑。被告所犯上開之罪有
      加重、減輕之事由，依法應先加後減之。
    (三)爰審酌被告前曾有施用毒品之前科，仍不知警惕，復曾執
      行觀察、勒戒及強制戒治處分，猶未能戒除毒癮，而又再
      次施用毒品海洛因，惟此次自首犯行時，於警詢時陳述考
      量自身前途及家人期待，決心再次戒毒，頗有悔悟之心等
      一切情狀，量處如主文所示之刑，並諭知易科罰金之折算
      標準，以示懲戒。
四、沒收：
      案之海洛因1 包（驗餘淨重0.0134公克），為第一級毒品
      ，應依毒品危害防制條例第18條第1 項前段宣告沒收銷燬
      之。
五、如不服本判決應於收受判決後10日內向本院提出上訴書狀，
    並應敘述具體理由。其未敘述上訴理由者，應於上訴期間屆
    滿後20日內向本院補提理由書（須附繕本），切勿逕送上級
    法院。
據上論斷，應依刑事訴訟法第273 條之1 第1 項、第299 條第1
項前段、第310 條之2 、第454 條第1 項，毒品危害防制條例第
10條第1 項、第18條第1 項前段，刑法第11條前段、第47條第1
項、第62條前段、第41條第1項前段，判決如主文。
本案經檢察官賴志盛到庭執行職務。
中    華    民    國    98    年    5     月    15    日
                  刑事第七庭      法  官  黃玉齡
以上正本證明與原本無異。
如不服本判決，應於收受判決後10日內向本院提出上訴書狀，並
應敘述具體理由；其未敘述上訴理由者，應於上訴期間屆滿後20
日內向本院補提理由書（均須按他造當事人之人數附繕本「切勿
逕送上級法院」）。
中    華    民    國    98    年    5     月    15    日
                                  書記官  黃鏽金
附錄論罪科刑法條：
毒品危害防制條例第10條
施用第一級毒品者，處 6 月以上 5 年以下有期徒刑。
施用第二級毒品者，處 3 年以下有期徒刑。


司法院資訊處製作；財團法人民間司法改革基金會備份。
